【裁判字號】    98,消債更,212
【裁判日期】    980612
【裁判案由】    更生事件
【裁判全文】
臺灣板橋地方法院民事裁定           98年度消債更字第212號
聲  請  人  甲○○
上列當事人因消費者債務清理事件，聲請更生，本院裁定如下：
    主  文
債務人甲○○自中華民國九十八年六月十二日下午四時起開始更
生程序。
命司法事務官進行本件更生程序。
    理  由
一、按法院開始更生程序之裁定，應載明其年、月、日、時，並
    即時發生效力；法院裁定開始更生或清算程序後，得命司法
    事務官進行更生或清算程序，消費者債務清理條例第45條第
    1 項、第16條第1 項前段分別定有明文。
二、本件聲請意旨略以：聲請人因有不能清償債務情事，民國95
    （下同）年間依「中華民國銀行公會會員辦理消費金融案件
    無擔保債務協商機制」，與最大債權金融機構國泰世華商業
    銀行股份有限公司（下稱國泰世華銀行）達成分期還款協議
    ，同意自95年8月起，分118期，利率4%，每月應清償新臺幣
    （下同）22,965元。惟聲請人於履約10期後失業，且現每月
    薪資收入為20,000元，如依協商條件清償債務，將無法維持
    聲請人日常生活所需，係因不可歸責於己之事由，致履行顯
    有重大困難，爰依法聲請更生等語。
三、經查，聲請人主張之上開事實，業據其提出財產及收入狀況
    說明書、債權人清冊、身分證影本、財團法人金融聯合徵信
    中心當事人綜合信用報告、勞工保險被保險人投保資料表、
    戶籍謄本、財政部臺北市國稅局財產歸屬資料清單、95及96
    年度綜合所得稅各類所得資料清單、協議書暨無擔保債務還
    款計畫影本、員工在職證明書、聲請人於98年2月至5月各項
    生活支出發票及單據等件為證。聲請人於消費者債務清理條
    例施行前，曾與各債權人就無擔保債權成立協商，約定自95
    年8 月起，分118 期，按月償還22,868元，依各債權銀行債
    權金額比例清償各項債務，至全部清償為止，聲請人於96年
    5 月毀諾未繳等情，亦據國泰世華銀行向本院陳報明確，有
    民事陳報狀可憑。聲請人自96年1月1日起任職於新華港式菜
    館、目前每月薪資20,000元，此有新華港式菜館員工在職證
    明書可稽。則聲請人目前每月所得，顯已不足履行債務協商
    方案，則聲請人主張因有不可歸責於己之事由，致履行原協
    商條件有重大困難，應堪採信。此外，本件又查無聲請人有
    消費者債務清理條例第6 條第3 項、第8 條或第46條各款所
    定駁回更生聲請之事由存在，是本件更生聲請，應屬有據，
    爰裁定如主文。
四、至於聲請人於更生程序開始後，應另提出足以為債權人會議
    可決或經法院認為公允之更生方案以供採擇，俾免更生程序
    進行至依消費者債務清理條例第61條規定應行清算之程度，
    附此敘明。
中    華    民    國    98    年    6     月    12    日
                  民事第三庭法  官  張紫能
以上正本係照原本作成
本裁定不得抗告
中    華    民    國    98    年    6     月    12    日
                            書記官  華海珍


司法院資訊處製作；財團法人民間司法改革基金會備份。
